# 请教陈版，协议控制是否需要修改被投资方的章程？

提问人：ygdkbhzms 时间：2020-01-29 16:42:54
请教陈版，协议控制是否需要修改被投资方的章程？@chenyiwei

回答人：chenyiwei
根据具体情况而定，有时并不需要通过修改被投资方章程，而是通过股东之间的协议，以及被投资方与本企业之间的系列协议来实现的，但总体上对协议控制认可的难度和证据要求都要比传统的基于股权和董事会、股东会表决权的控制困难得多。